

M. ABID THOULA

SISTEM INFORMASI

PEKALONGAN, 13 SEPTEMBER 1999 | BELUM MENIKAH | ISLAM | TB : 171 CM | BB : 51 KG

KONTAK

- Bener, RT 24 RW 005 Kec. Wiradesa Kab. Pekalongan
- abidthoula51@gmail.com
- 0897-6257-636

PENDIDIKAN

STMIK WIDYA PRATAMA PEKALONGAN

2017 - 2021 SARJANA KOMPUTER IPK : 3.21

SMK MUHAMMADIYAH PEKALONGAN

2014 - 2017 REKAYASA PERANGKAT LUNAK Nilai akhir rata-rata 80

SKILL

- · Microsoft Office
- · Web Programming
- Mobile Programming
- Networking
- Corel Draw
- System Analyst

MEDIA SOSIAL

- f Muhammad Abid Thoula
- @ muhammadabid

PROFIL PRIBADI

Saya seorang freshgraduate pengembang perangkat lunak dengan pengalaman dalam merancang, membuat kode, dan menguji sistem. Saya sangat termotivasi untuk terus mengembangkan kemampuan saya dan tumbuh secara profesional. Saya yakin dengan kemampuan saya dapat menghasilkan ide menarik untuk memecahkan permasalahan yang ada.

PENGALAMAN KERJA

KARYAWAN DI RUMAH MAKAN MAXPREEK CABANG KEDUNGWUNI

OKTOBER 2017 - FEBRUARI 2018

- Menyiapkan hidangan untuk customer.
- · Melayani customer dengan baik.
- Melakukan penjualan sesuai target.
- Mengelola dan mengontrol ketersediaan barang.

KARYAWAN MAGANG DI DINAS KOMUNIKASI DAN INFORMATIKA KABUPATEN PEMALANG

MARET 2020 - JUNI 2020

- Membantu merancang pembuatan sistem informasi pengelolaan surat pada Kejaksaan Negeri Pemalang sampai ke tahap pengujian dan implementasi.
- Membantu merancang pembuatan Sistem Informasi Buku Tamu pada Kejaksaan Negeri Pemalang sampai ke tahap pengujian dan impementasi.

PENGALAMAN ORGANISASI

PIKMA PATRIOT

OKTOBER 2017 - OKTOBER 2018

- Menjadi panitia dalam acara Seminar Sex Education and Healthy Relationship 2018
- Menjadi panitia dalam acara peringatan hari AIDS